【裁判字號】    99,撤緩,8
【裁判日期】    990305
【裁判案由】    聲請撤銷緩刑
【裁判全文】
臺灣新竹地方法院刑事裁定               99年度撤緩字第8號
聲  請  人  臺灣新竹地方法院檢察署檢察官
受  刑  人  甲○○
上列聲請人因受刑人因犯妨害公務等案件（臺灣臺南地方法院96
年度簡字第3952號），聲請撤銷緩刑之宣告（99年度執聲字第48
號），本院裁定如下：
    主  文
聲請駁回。
    理  由
一、聲請意旨略稱：受刑人甲○○因犯妨害公務案件，經臺灣臺
    南地方法院於民國96年10月19日以96年度簡字第3952號（96
    年度偵字第6180號）判處有期徒刑7 月，同時宣告緩刑3 年
    ，於97年3 月24日確定。惟其於緩刑期內即97年9 月間更犯
    妨害性自主罪，經國防部高等軍事法院高雄分院於98年10月
    19日以98年度上訴字第56號判決判處罰有期徒刑6 月，於98
    年11月19日確定。核該受刑人所為因故意犯妨害性自主罪，
    堪認前揭犯妨害公務等罪後並未改過遷善，原宣告之緩刑難
    收其預期之效果，已合於刑法第75條之1 第1 項第2 款所定
    撤銷緩刑宣告之原因，爰依刑事訴訟法第476 條規定聲請撤
    銷等語。
二、按受緩刑之宣告，緩刑期內因故意犯他罪，而在緩刑期內受
    6 月以下有期徒刑、拘役或罰金之宣告確定者，得撤銷其宣
    告，98年5 月19日修正施行之刑法第75條之1 第1 項第2 款
    定有明文。又上開修正規定，依刑法施行法第10條之2 第2
    項之規定，自98年9 月1 日施行，且同法施行法第6 條之1
    第2 項復規定：「於中華民國98年5 月19日刑法修正施行前
    ，受緩刑之宣告，98年5 月19日修正刑法施行後，仍在緩刑
    期內者，適用98年5 月19日修正施行之刑法第75條及第75條
    之1 規定」。是倘受刑人於上開刑法第75條之1 第1 項第2
    款規定修正施行前，受緩刑之宣告，而於該條規定施行後，
    仍在緩刑期內者，應適用98年5 月19日修正施行之刑法第75
    條之1 規定。經查，本件受刑人甲○○因犯妨害公務等案件
    ，經臺灣臺南地方法院於96年10月19日以96年度簡字第3952
    號判決判處有期徒刑7 月，同時宣告緩刑3 年，並於97年3
    月24日確定，足見受刑人係於上開刑法第75條之1 第1 項第
    2 款規定修正施行前受緩刑之宣告，而於該條規定施行後仍
    在緩刑期內，自應適用98年5 月19日修正施行之上開刑法第
    75條之1 之規定。
三、次按，刑法第75條之1 得撤銷緩刑宣告之規定，考其立法意
    旨略以：關於緩刑之撤銷，現行法第75條第1 項固已設有2
    款應撤銷之原因；至得撤銷緩刑之原因，則僅於保安處分章
    內第93條第3 項與撤銷假釋合併加以規定，體例上不相連貫
    ，實用上亦欠彈性，爰參酌德國及奧地利現行立法例增訂得
    撤銷緩刑之原因，其中現行關於緩刑前或緩刑期間故意犯他
    罪，而在緩刑期內受得易科罰金之有期徒刑之宣告者，列為
    應撤銷緩刑之事由，因認過於嚴苛，而排除第75條應撤銷緩
    刑之事由，移列至得撤銷緩刑事由，俾使「法官依被告再犯
    情節，而裁量是否撤銷先前緩刑之宣告」；其次，如有前開
    事由，但判決宣告拘役、罰金時，可見行為人仍未見悔悟，
    有列為得撤銷緩刑之事由，以資彈性適用，爰於第1 項第1
    款、第2 款增訂之。且本條採用裁量撤銷主義，賦予法院撤
    銷與否之權限，特於第1 項規定實質要件為「足認原宣告之
    緩刑難收其預期效果，而有執行刑罰之必要」，供作審認之
    標準。亦即於上揭「得」撤銷緩刑之情形，法官應依職權本
    於合目的性之裁量，妥適審酌被告所犯前後數罪間，關於法
    益侵害之性質、再犯之原因、違反法規範之情節是否重大、
    被告主觀犯意所顯現之惡性及其反社會性等情，是否已使前
    案原為促使惡性輕微之被告或偶發犯、初犯改過自新而宣告
    之緩刑，已難收其預期之效果，而確有執行刑罰之必要，此
    與刑法第75條第1 項所定2 款要件有一具備，即毋庸再行審
    酌其他情狀，應逕予撤銷緩刑之情形不同。
四、經查：
（一）受刑人甲○○因犯妨害公務等案件，經臺灣臺南地方法院
      ，於民國96年10月19日以96年度簡字第3952號判決，判處
      有期徒刑7 月，同時宣告緩刑3 年，於97年3 月24日確定
      在案；另於緩刑期內即97年9 月間更犯妨害性自主罪，經
      國防部高等軍事法院高雄分院，於98年10月19日以98年度
      上訴字第56號判決，判處罰有期徒刑6 月，於98年11月19
      日確定在案等情，有上開2 案件之刑事判決及臺灣高等法
      院被告前案紀錄表各1 份在卷可參。是受刑人於上開緩刑
      期內，因故意犯他罪，而在緩刑期內受有期徒刑宣告確定
      乙情，堪以認定。惟查，受刑人本次係因一時失慮而觸犯
      妨害性自主犯行，事後已知悔悟，坦承犯行，且犯罪手段
      平和，並業與被害人及其家屬達成和解，與前案宣告緩刑
      之妨害公務案件類型迥異，犯罪型態、原因及社會危害程
      度亦非相同，尚難僅因其後之妨害性自主犯罪，即遽行認
      定其前案之緩刑宣告有何難收刑罰預期效果，而有執行刑
      罰必要之情。
（二）再者，聲請人復未提出除上開判決犯罪事實以外之其他積
      極證據或具體說明受刑人有何情狀足認符合「原宣告之緩
      刑難收其預期效果，而有執行刑罰之必要」等實質要件，
      若得僅依上開判決書所載之犯罪事實即以受刑人於緩刑期
      內另犯他罪，即一律撤銷緩刑，則刑法第75條及第75條之
      1 即無區分之必要，進而前開刑法第75條之1 第1 項之立
      法本旨將意義盡失，亦與緩刑之目的乃係避免短期自由刑
      之弊，並給予受刑人自新機會未盡相符。揆諸上開說明，
      聲請人聲請撤銷臺灣臺南地方法院96年度簡字第3952號判
      決之緩刑宣告，自難准許，應予駁回。
五、爰依刑事訴訟法第220條之規定，裁定如主文。
中    華    民    國    99    年    3     月    5     日
                  刑事第六庭  法  官  李毓華
以上正本證明與原本無異。
如不服本裁定，應於裁定送達後5日內向本院提出抗告狀。
中    華    民    國    99    年    3     月    5     日
                              書記官  陳美利

司法院資訊處製作；財團法人民間司法改革基金會備份。
